臺灣彰化地方法院民事裁定　　　　　　 100年度事聲字第68號
異　議　人　陳清毅
相　對　人　許抄
上列當事人間確定訴訟費用額事件，異議人對於民國100年7月4
日本院司法事務官所為之民事裁定（100年度司聲字第231號）聲
明異議，本院裁定如下：
    主  文
異議駁回。
    理  由
一、按「當事人對於司法事務官處理事件所為之終局處分，得於
    處分送達後10日之不變期間內，以書狀向司法事務官提出異
    議。」、「司法事務官認前項異議有理由時，應另為適當之
    處分；認異議為無理由者，應送請法院裁定之。」、「法院
    認第1項之異議為有理由時，應為適當之裁定；認異議為無
    理由者，應以裁定駁回之。」民事訴訟法第240條之4第1、2
    、3項分別定有明文。
二、本件異議意旨略以：一審所之勘驗複丈是由相對人提出申請
    ，故應由相對人負擔複丈測量費用，不應計入訴訟費用內，
    為此提出異議，請廢棄原裁定等語。
三、按訴訟文書之影印費、攝影費、抄錄費、翻譯費，證人、鑑
    定人之日費、旅費及其他進行訴訟之必要費用，其項目及標
    準由司法院定之。運送費、登載公報新聞紙費及法院核定之
    鑑定人報酬，依實支數計算。命當事人預納之前二項費用，
    應專就該事件所預納之項目支用，並得由法院代收代付之。
    有剩餘者，應於訴訟終結後返還繳款人；又訴訟費用分為裁
    判費及依法應由當事人負擔之費用。裁判費者，指訴訟當事
    人依法應繳納國庫之費用。應徵裁判費之數目，依民事訴訟
    法之規定，裁判費以外之費用，指為其他訴訟程序所支出之
    費用，諸如訴訟文書之影印、攝影、抄錄、翻譯、鑑定人與
    證人及通譯到庭等費用，其數目均有一定標準（第77條之23
    ），民事訴訟法第77條之23及民事訴訟須知第7條分別定有
    明文。故法院至現場勘驗時囑託地政機關測量所支出之複丈
    費用，自屬裁判費以外之訴訟費用，自堪認定。
四、經查，兩造間請求土地所有權移轉登記等事件，經本院以98
    年訴字第688號、臺灣高等法院臺中分院以99年度上字第420
    號判決確定在案，第一、二審訴訟費用均由被告（即異議人
    ）連帶負擔，且該案一審曾於99年2月11日由法院人員會同
    地政人員至現場履勘，並囑託地政人員測量土地使用狀況後
    ，製作複丈成果圖送法院，且由原告（即相對人）預為繳納
    此部分費用等情，業經調取上開土地所有權移轉登記等事件
    卷宗核閱無訛，是依前揭說明此部分之測量複丈費用即屬訴
    訟費用之一部分，原裁定將此費用列為訴訟費用之一，裁定
    應由異議人連帶負擔，尚無違誤，故異議人主張相對人支出
    之測量複丈費不得列為訴訟費用額範圍內向其請求賠償，顯
    無理由。
五、綜上所述，相對人請求異議人負擔其支出之測量複丈費用16
    150元，並提出地政規費徵收聯單為憑，實於法有據，本件
    確定訴訟費用額事件司法事務官所為之裁定洵屬正當，異議
    人之異議無理由，應予駁回。
六、依民事訴訟法第240條之4第3項，裁定如主文。
中    華    民    國    100    年    8    月    31    日
                  民事第一庭    法  官  黃倩玲
以上正本證明與原本無異。
如對本裁定抗告須於裁定送達後10日內向本院提出抗告狀，並應
繳納抗告費新台幣1000元。
中    華    民    國    100    年    8    月    31    日
                                書記官  黃幼華